# 增值税即征即退现金流列报

提问人：huangying426 时间：2022-07-01 17:05:56
请教陈版主，增值税即征即退现金流是列到“收到的税收返还”还是”收到的其他与经营活动有关的现金？” 财会[2019]6号 现金流量表明确了政府补助的填列口径，企业实际收到的政府补助，无论是与资产相关还是与收益相关，均在“收到其他与经营活动有关的现金”项目填列。 能否根据这句话理解为:因为增值税即征即退是政府补助，所以要在“收到其他与经营活动有关的现金”。
还是这句话只是对资产相关补助的强调，增值税即征即退还是要计入税收返还呢？感谢！

回答人：chenyiwei
个人理解应列入“收到的税费返还”更恰当。由于增值税的特殊性，其返还计入其他收益，但本质上是依据税法规定获得的返还，严格来说，不属于政府补助。